【裁判字號】    97,小上,72
【裁判日期】    970514
【裁判案由】    給付製作費
【裁判全文】
臺灣臺北地方法院民事判決              97年度小上字第72號
上  訴  人  東岳廣告股份有限公司
法定代理人  乙○○
被上訴人    首創多媒體興業股份有限公司
法定代理人  甲○○
上列當事人間請求給付製作費事件，上訴人對於中華民國97年4
月11日本院臺北簡易庭第一審判決（97年度北小字第520號），
提起上訴，本院判決如下：
    主    文
上訴駁回。
第二審訴訟費用新臺幣壹仟伍佰元由上訴人負擔。
    理    由
一、按關於請求給付金錢或其他代替物或有價證券之訴訟，其標
    的金額或價額在新臺幣10萬元以下者，適用本章所定之小額
    程序。對於小額訴訟之第一審裁判，得上訴或抗告於管轄之
    地方法院，其審判以合議行之。對於前項第一審裁判之上訴
    或抗告，非以其違背法令為理由，不得為之。至其上訴狀內
    應記載上訴理由，表明下列各款事項：一、原判決所違背之
    法令及其具體內容。二、依訴訟資料可認為原判決有違背法
    令之具體事實，民事訴訟法第436條之8第1項、第436條之24
    、第436條之25分別定有明文。又所謂判決違背法令，上訴
    人以原判決有不適用法規或適用不當為上訴理由時，其上訴
    狀或理由書應有具體之指摘，並揭示該法規之條項或其內容
    ，若係成文法以外之法則，應揭示該法則之旨趣，倘為司法
    院解釋或本院之判例，則應揭示該判解之字號或其內容，如
    依民事訴訟法第469條所列各款事由提起第三審上訴者，其
    上訴狀或理由書應揭示合於該條款之事實，最高法院67年臺
    上字第2876號判例、70年臺上字第2027號判例、71年臺上字
    第314號判例可資參考。是當事人於小額訴訟程序提起上訴
    ，如依民事訴訟法第468條規定，以第一審判決有不適用法
    規或適用法規不當為理由時，其上訴狀或理由書應有具體之
    指摘，並揭示該法規之條項或其內容。若係成文法以外之法
    則，應揭示該法則之旨趣。倘為司法院解釋、或最高法院之
    判例，則應揭示該判解之字號或其內容。如以民事訴訟法第
    469條所列各款情形為理由時，其上訴狀或理由書，應揭示
    合於該條款之事實。上訴狀或理由書如未依此項方法表明者
    ，即難認為已對第一審判決之違背法令有具體之指摘，其上
    訴自難認為合法。又再依同法第436條之32第2項規定準用同
    法第468條及469條第1款至第5款規定，判決不適用法規或適
    用不當者，為違背法令；判決有同法第469條第1款至第5款
    所列情形之一者，為當然違背法令。小額事件之上訴程序，
    並未準用同法第469條第6款規定，因之，判決不備理由或理
    由矛盾者不得為小額事件上訴第二審之理由。
二、經查，本件訴訟標的金額為新臺幣（下同）16,620元，未逾
    10 萬元，依民事訴訟法第436條之8第1項規定，訴訟標的金
    額未逾10萬元，應適用小額訴訟程序。又本件上訴人提起上
    訴於訴狀內係表明：「原審判令上訴人應給付被上訴人16,6
    20元，無非係認兩造間訂有承攬契約，而有承攬契約之法律
    關係，但查，上訴人雖不否認『海天二部曲』之帆布廣告為
    上訴人所委製，但承攬契約係與『首創廣告事業股份有限公
    司』簽訂，而非與被上訴人簽訂，有首創廣告事業股份有限
    公司報價單可稽，故被上訴人向上訴人請求給付承攬報酬顯
    無理由，上訴人於原審業陳明上開主張，惟原審似未審酌」
    等語，細譯上訴人所表明之上訴理由，似以原審判決有民事
    訴訟法第469條第6款「判決不備理由或理由矛盾」之情形而
    提起上訴，揆諸首開規定，尚非得為小額事件之上訴理由。
    此外，依其狀內所載上訴理由並未明確指明原判決有何其他
    違背法令之具體事實，上訴人提起本件上訴，為不合法，應
    予駁回。
三、本件上訴人應負擔之第二審訴訟費用額確定為1,500元。
四、依民事訴訟法第436條之32第1、2項、第444條第1項、第436
    條之19第1項、第95條、第78條，裁定如主文。
中    華    民    國    97    年    5     月    14    日
                  民事第二庭審判長法  官  黃蓓蓓
                                  法  官  吳淑惠
                                  法  官  蔡政哲
上為正本係照原本作成
不得上訴（參見民事訴訟法第436條之30）
中    華    民    國    97    年    5     月    14    日
                                  書記官  曾靖雯


司法院資訊處製作；財團法人民間司法改革基金會備份。
